臺灣臺南地方法院刑事裁定
111年度單聲沒字第98號
聲  請  人  臺灣臺南地方檢察署檢察官
被      告  鄭憲隆


上列聲請人因被告犯殺人等案件，聲請宣告沒收違禁物（110年
度聲沒字第638號），本院裁定如下：
    主  文
扣案如附表所示之非制式手槍、彈匣、非制式子彈，均沒收。
    理  由
一、聲請意旨略以：被告鄭憲隆涉犯殺人等案件，因被告於民國
    110年4月23日上午10時55分許當場持槍自刎死亡，經臺灣臺
    南地方檢察署（下稱臺南地檢）作成110年度營偵字第1217
    號、110年度偵字第11017號不起訴處分確定。扣案之非制式
    手槍2支，彈匣1個，試射剩餘之非制式子彈52顆係違禁物，
    爰依刑法第38條第1項、第40條第2項之規定聲請單獨宣告沒
    收等語。
二、按違禁物，不問屬於犯罪行為人與否，得單獨宣告沒收，刑
    法第38條第1項及第40條第2項分別定有明文。又槍砲彈藥刀
    械管制條例第4條第1項第1款所列之槍砲，非經中央主管機
    關許可，不得製造、販賣、運輸、轉讓、出租、出借、持有
    、寄藏或陳列，為同條例第5條所明定，自屬於違禁物。
三、經查：
　㈠被告鄭憲隆所涉殺人等犯行，因被告於110年4月23日死亡，
    經臺南地檢檢察官以110年度營偵字第1217號、110年度偵字
    第11017號不起訴處分確定，有前述不起訴處分書及臺南地
    檢署相驗屍體證明書、檢驗報告書、法務部法醫研究所解剖
    暨鑑定報告書在卷可參。
　㈡扣案如附表編號1、2所示之非制式手槍2支，經送請內政部警
    政署刑事警察局鑑定，鑑定之結果具如附表「鑑定結果」欄
    所示，並有附表所示「鑑定報告」附卷可稽，足見該扣案之
    上開非制式手槍2支，為槍砲彈藥刀械管制條例第4條第1項
    規定所稱之槍砲、彈藥，而屬違禁物無訛，不問屬於犯人與
    否，應沒收之。
　㈢扣案如附表編號3所示之彈匣1個，於被告背包所發現，係被
    告所有，且可用於裝填附表編號4至7所示非制式子彈，業據
    證人即被告弟弟鄭憲聰供述甚詳，且有臺南市政府警察局現
    場勘驗採證報告照片在卷可佐，是堪認該彈匣1個係供本件
    犯罪所用之物，揆諸前揭說明，聲請人聲請單獨宣告沒收，
    洵為有據，應予准許。
　㈣扣案如附表編號4至9所示非制式子彈共計77顆，經送請內政
    部警政署刑事警察局鑑定，鑑定之結果具如附表「鑑定結果
    」欄所示，並有附表所示「鑑定報告」附卷可稽，足認如附
    表所示扣案之未經試射之制式子彈總計52顆均具有殺傷力（
    至於其餘不具殺傷力及業經試射之子彈則未據聲請沒收）
　　，確屬違禁物無訛，為槍砲彈藥刀械管制條例第4條第1項規
    定所稱之槍砲、彈藥，而屬違禁物無訛，不問屬於犯人與否
    ，應沒收之。
  ㈤綜上，聲請人聲請單獨沒收如附表所示非制式手槍2支、彈匣
    1個、非制式子彈52顆，洵為有據，應予准許。
四、依刑事訴訟法第220條、第455條之36第2項，刑法第38條第1
    項、第2項、第40條第2項、第3項，裁定如主文。
中　　華　　民　　國　　111 　年　　3 　　月　　28　　日
　　　　　　　　　刑事第三庭    法　官　茆怡文
以上正本證明與原本無異。
如不服本裁定，應於收受送達後5日內向本院提出抗告狀。（應
附繕本）
　　　　　　　　　　　　　　　　書記官　薛雯庭
中　　華　　民　　國　　111 　年　　3 　　月　　28　　日
附表
編號 名稱及數量 鑑驗結果 鑑驗報告 1 非制式手槍1支 （槍枝管制編號： 　0000000000） 組裝已貫通之金屬槍管而成，擊發功能正常，可供擊發適用子彈使用，具殺傷力 內政部警政署刑事警察局110年6月25日刑鑑字第1100051909號鑑定書 2 非制式手槍1支 （槍枝管制編號：  &ZZZZ; 0000000000） 組裝已貫通之金屬槍管而成，擊發功能正常，可供擊發適用子彈使用，具殺傷力 內政部警政署刑事警察局110年5月27日刑鑑字第1100051911號鑑定書 3 彈匣1個 金屬彈匣 內政部警政署刑事警察局110年6月25日刑鑑字第1100051909號鑑定書 4 非制式子彈7顆 （其中2顆經採樣試射而滅失，現餘5顆） 由口徑9mm制式空包彈組合直徑約8.9mm金屬彈頭而成，採樣2顆，均可擊發，具殺傷力。 內政部警政署刑事警察局110年6月25日刑鑑字第1100051909號鑑定書 5 非制式子彈5顆 （其中2顆經採樣試射而滅失，現餘3顆） 由口徑9mm制式空包彈組合直徑約8.9mm金屬彈頭而成，採樣2顆，均可擊發，具殺傷力。 內政部警政署刑事警察局110年6月25日刑鑑字第1100051909號鑑定書 6 非制式子彈10顆 （其中3顆經採樣試射而滅失，現餘7顆） 由口徑9mm制式空包彈組合直徑約8.9mm金屬彈頭而成，採樣3顆，均可擊發，具殺傷力。 內政部警政署刑事警察局110年6月25日刑鑑字第1100051909號鑑定書 7 非制式子彈13顆 （其中4顆經採樣試射而滅失，現餘9顆） 由口徑9mm制式空包彈組合直徑約8.9mm金屬彈頭而成，採樣4顆，均可擊發，具殺傷力。 內政部警政署刑事警察局110年6月25日刑鑑字第1100051909號鑑定書 8 非制式子彈39顆 （其中13顆經採樣試射而滅失，現餘26顆） 由口徑9mm制式空包彈組合直徑約8.8mm金屬彈頭而成，採樣13顆，其中11顆，均可擊發，具殺傷力，其中2顆，可擊發，但發射動能不足，不具殺傷力。 內政部警政署刑事警察局110年5月27日刑鑑字第1100051911號鑑定書 9 非制式子彈3顆 （其中1顆經採樣試射而滅失，現餘2顆） 由口徑9mm制式空包彈組合直徑約8.8mm金屬彈頭而成，採樣1顆，可擊發，具殺傷力。 內政部警政署刑事警察局110年5月27日刑鑑字第1100051911號鑑定書